【裁判字號】    92,交抗,1041
【裁判日期】    921231
【裁判案由】    聲明異議
【裁判全文】
臺灣高等法院臺中分院刑事裁定                  九十二年度交抗字第一○四一號
    抗  告  人
    即受處分人  甲○○
右抗告人即受處分人因違反道路交通管理處罰條例聲明異議案件，不服臺灣彰化地方
法院中華民國九十二年十月三十日所為裁定（九十二年度交聲字第二六○號、第二六
二號、第二六四號），提起抗告，本院裁定如左：
    主      文
抗告駁回。
    理      由
一、本件抗告意旨略以：抗告人即受處分人甲○○，並非對警察機關執勤開立之處分
    書有意見，而係對監理機關追繳之裁罰提出異議，無法同意已經加倍數次之罰款
    仍一直加倍欲行追繳，國家所設定之追繳乃有其極限，參照道路交通管理處罰條
    例第六十五條之規定。況本件乃屬向法院訴伊現況之情形，請求斟酌准予分期繳
    付等語。
二、按汽車使用註銷之牌照行駛者，處汽車所有人新臺幣三千六百元以上一萬零八百
    元以下罰鍰，並禁止其行駛，此道路交通管理處罰條例第十二條第一項第四款定
    有明文；另按同條第二項之規定，違反者並扣繳其牌照。
三、經查，本件受處分人於(1)民國九十年三月六日十八時四十分許，駕駛其所有車號
    Ｙ五─九八八三號自小客車，在臺中縣大甲鎮○○路，因使用註銷之牌照行駛公
    路之違規，由臺中縣警察局大甲分局大甲派出所以中縣警交字第Ｈ000000
    00號舉發違反道路交通管理事件通知單（以下簡稱違規通知單）當場舉發。(2)
    九十年五月十七日十六時五十八分許，駕駛上開車輛，行經臺一線二一七公里處
    ，因使用註銷之牌照行駛公路之違規，經彰化縣警察局交通警察隊，於九十年六
    月十一日以彰警交相字第ＩＩ0000000號違規通知單逕行舉發。(3)九十年
    九月一日十時二十五分許，駕駛上開車輛行經中正機場一期航東路，因使用註銷
    之牌照行駛公路之違規，經內政部警政署航空警察局保安警察隊第一分隊以航警
    交字第Ｕ00000000號違規通知單當場舉發。受處分人對於為警舉發之違
    規事實並不否認，又有上揭違規通知單三份附卷可稽，足證受處分人確有前開之
    違規行為無訛。雖受處分人請求予以分期繳付云云，惟交通違規罰鍰得否分期繳
    納，實屬處罰如何執行之問題，與受處分人所受原處分合法與否毫無牽涉，受處
  分人應另向執行機關申請，由執行機關依法辦理，並非本院所能逾權處理，從而
    原裁定認原處分機關援引首揭道路交通管理處罰條例第十二條第一項第四款、第
    二項規定依上開違規事實分別裁處異議人即受處分人新臺幣各七千二百元，並無
    違誤，原審法院審理其異議為無理由，而裁定駁回異議，經核亦無不當，受處分
    人抗告意旨仍執前詞，指摘原裁定不當，並無理由，應予駁回。
據上論斷，應依道路交通案件處理辦法第二十六條、刑事訴訟法第四百十二條，裁定
如主文。
中      華      民      國      九十二     年    十二     月   三十一   日
                                臺灣高等法院臺中分院刑事第六庭
                                      審判長法  官  李  文  雄
                                            法  官  邱  顯  祥
                                            法  官  陳  秀  
右正本證明與原本無異。
不得再抗告。
                                            書記官  黃  禎  祥
中      華      民      國      九十三     年     一      月     二     日
          Ｒ


司法院資訊處製作；財團法人民間司法改革基金會備份。
